臺灣彰化地方法院交通事件裁定
原處分機關　交通部公路總局臺中區監理所彰化監理站
異　議　人
即受處分人　　甲○○
上列受處分人因違反道路交通管理處罰條例案件，對於交通部公
路總局臺中區監理所彰化監理站於民國89年12月2日所為彰監五
字第駕裁00－000000號裁決書，聲明異議，本院裁定如下：
    主  文
異議駁回。
    理  由
一、按受處分人不服道路交通管理處罰條例第8條所定主管機關
    所為之處罰者，得於接到裁決書之翌日起20日內，向管轄地
    方法院聲明異議，道路交通管理處罰條例第87條第1項定有
    明文，又交通法庭認聲明異議不合法律上之程式，且無從補
    正者，應以裁定駁回之，道路交通案件處理辦法第18條亦定
    有明文。
二、本件受處分人甲○○於民國88年7月18日16時12分駕駛車號
    M5－2557號自小客車，在國道北向竹林入口匝道「於匝道路
    口處逆向行駛」違規。並經內政部警政署國道公路警察局第
    六警察隊於88年7月18日以公警局字（84）第377510號違規
    單，當場舉發。由受處分人甲○○簽收，並限於90年1月1日
    以前自行繳交罰鍰。惟因受處分人未依限自行繳交罰鍰，經
    交通部公路總局臺中區監理所彰化監理站於89年12月2日以
    彰監五字第駕裁00－000000號裁決書，決定受處分人應處罰
    鍰新臺幣六千元，並記違規點數一點。該決定書於89年12月
    7日送達受處分人，由其兄陳錫民收受。
三、異議意旨略以：本件前揭裁決書之簽收人陳錫民係受處分人
    甲○○之兄，但其與其兄陳錫民雖戶籍相同，即同一地址（
    彰化縣埔鹽鄉○○村○○路○段82號），但早已分戶，故其
    與異議人並非共同生活之同居人，是本件裁決書之送達並非
    合法，爰請求撤銷上開裁決書之決定等語。
四、經查：
（一）違反交通管理事件，有關文書送達之程序，依行政程序法
      之規定。送達，於應受送達人之住居所、事務所或營業所
      為之；於應送達之處所不獲會晤應受送達人時，得將文書
      付與有辨別事理能力之同居人、受僱人或應送達處所之接
      收郵件人員，違反道路交通管理事件統一裁罰基準及處理
      細則第5 條、行政程序法第72條第1 項、第73條第1 項分
      別定有明文。
（二）本件裁決書由受處分人之兄陳錫民於89年12月7 日代為收
      受，有前開郵政掛號郵件收件回執1 紙附卷可稽；又受處
      分人與其兄陳錫民係居於同一戶籍地即彰化縣埔鹽鄉○○
      村○○路○段82號、且在同一戶內乙節，亦有彰化縣埔鹽
      鄉戶政事務所96年11月21日彰鹽鄉戶字第0960002535號函
      一紙附卷可憑，二人並無分戶，受處分人主張與其兄陳錫
      民早已分戶云云，並不足取。又上開條文所謂同居人，係
      指與應受送達人居在一處共同為生活者而言；今受處分人
      與其兄陳錫民既同設籍於彰化縣埔鹽鄉○○村○○路○段
      82號，且並未分戶，又係親兄弟，有全戶戶籍謄本在卷可
      稽，二人顯係同居一戶之內共同為生活者，是前揭裁決書
      為其同居人即兄陳錫民簽收，送達不可謂不合法。
五、綜上所述，上開裁決書既已於89年12月7 日合法送達，受處
    分人遲至96年11月8 日始提出異議，揆諸首開說明，本件聲
    明異議顯已逾法定異議期間，其聲明異議自不合法律上程式
    ，且屬無從補正，依法應予駁回。
六、據上論斷，應依道路交通案件處理辦法第18條，裁定如主文
    。
中　　華　　民　　國　　96　　年　　12　　月　　31　　日
                  交通法庭    法  官  周淡怡
以上正本證明與原本無異。
如不服本裁定，應於裁定送達後5日內向本院提出抗告狀（須附
繕本）。
中　　華　　民　　國　　96　　年　　12　　月　　31　　日
                              書記官  劉玫金
